臺灣高等法院刑事判決
110年度上訴字第2138號
上  訴  人  
即  被  告  高靖偉


選任辯護人  林詠善律師
            林舒婷律師
            謝雨靜律師
上列上訴人因違反毒品危害防制條例案件，不服臺灣新北地方法
院109年度訴字第1244號，中華民國110年2月3日第一審判決（起
訴案號：臺灣新北地方檢察署109年度偵字第27361、29300、381
36號、109年度毒偵字第4909號），提起上訴，本院判決如下：
    主  文
原判決關於販賣第三級毒品而混合二種以上之毒品、販賣第三級
毒品暨定執行部分均撤銷。
甲○○犯如附表一編號1、2所示之罪，分別處如附表一編號1、2「
宣告刑及沒收」欄所示之刑及沒收。
其他上訴駁回。
上開撤銷改判部分與上訴駁回部分所處之刑，應執行有期徒刑叁
年玖月。
    事  實
一、甲○○知悉甲基安非他命係屬毒品危害防制條例規定之第二
    級毒品；另硝甲西泮係則屬同條例規定之第三級毒品，依法
    不得販賣，竟意圖營利，基於販賣第二級、第三級毒品之犯
    意，於民國109 年6 月26日18時14分許，在不詳地點，以其
    所持用之如附表二編號2 所示之行動電話連接上網，登入通
    訊軟體微信「尋人啟事板」之群組內以微信帳號「偉」刊登
    「要梅私我」之欲販賣毒品訊息，適於109 年6 月30日4 時
    29分許，經臺北市政府警察局大同分局警員於瀏覽時發現即
    以微信與其聯繫，並喬裝買家約定以新臺幣（下同）3,000 
    元之代價，購買含有上開毒品成分之梅片10片，雙方相約於
    109 年7月12日17時許，在新北市新莊區四維路187 巷進行
    交易。嗣於該日17時10分許，在新北市○○區○○路000 號前，
    甲○○當場交付含有上開毒品成分之梅片10片，而為警當場查
    獲而未遂，並扣得如附表二編號1 至2 所示之物。
二、甲○○知悉硝甲西泮、3,4-亞甲基雙氧苯基乙基胺戊酮、4-
    甲基-N,N-二甲基卡西酮（起訴書漏載應予補充）等均屬毒
    品危害防制條例規定之第三級毒品：另硝西泮、耐妥眠則屬
    同條例規定之第四級毒品，依法不得販賣，亦知悉甲基安非
    他命係屬同條例規定之第二級毒品，依法不得施用，竟意圖
    營利，與「曾家治」（姓名、年籍不詳，音同）成年人共同
    基於販賣混合二種以上第三級毒品之犯意聯絡，先由甲○○在
    不詳地點，以其所持用之如附表二編號5 所示之行動電話連
    接上網，並登入臉書通訊軟體MESSENGER 與林志強連繫毒品
    交易事宜，雙方達成以7,500 元之價格販賣含有上開毒品成
    分之咖啡包之合意後，再由甲○○將咖啡包30包交給「曾家治
    」，由「曾家治」於109 年7 月20日23時58分許，在臺北市
    士林區之某處，交付毒品咖啡包30包（起訴書誤載為20包應
    予更正）予林志強。
三、甲○○知悉硝甲西泮、3,4-亞甲基雙氧苯基乙基胺戊酮係屬
    毒品危害防制條例規定之第三級毒品，依法不得販賣，竟意
    圖營利，與微信帳號為「橘子（圖案）」之乙○○（未據起訴
    ），共同基於販賣第三級毒品之犯意聯絡，先由乙○○經由微
    信軟體與丙○○聯繫後，雙方達成以3,000元之代價，交易含
    有前述毒品成分之咖啡包10包合意後，即由甲○○於109年7月
    7日16時36分許，在新北市○○區○○路000號旁之巷子內，當場
    交付咖啡包10包予丙○○。嗣因丙○○另涉犯販賣毒品案件為警
    查獲，經警循線追查，始悉上情。
    理  由
壹、程序事項：
一、上訴人即被告甲○○原就原審認定有罪部分均提起上訴，嗣於
    本院審理時，當庭撤回施用第二級毒品罪部分，此有撤回上
    訴聲明狀在卷可按（本院卷第189頁），是本院審理之範圍
    ，僅及於起訴書犯罪事實一、二㈠、三所示之販賣第二級毒
    品未遂、販賣第三級毒品而混合二種以上之毒品、販賣第三
    級毒品犯行部分，合先敘明。
二、按被告以外之人於偵查中向檢察官所為陳述，除顯有不可信
    之情況者外，得為證據，刑事訴訟法第159條之1第2項亦有
    明文。偵查中檢察官對被告以外之人（包括證人、鑑定人、
    告訴人、被害人及共同被告等）所為之偵訊筆錄，性質上屬
    於傳聞證據。惟現階段刑事訴訟法規定檢察官代表國家偵查
    犯罪、實施公訴，依法其有訊問被告、證人及鑑定人之權，
    證人、鑑定人且須具結，而實務運作時，檢察官偵查中向被
    告以外之人所取得之陳述，原則上均能遵守法律規定，不致
    違法取供，其可信度極高。職是，被告以外之人前於偵查中
    已具結而為證述，除反對該項供述得具有證據能力之一方，
    已釋明「顯有不可信之情況」之理由外，應認該證人於偵查
    中之陳述具有證據能力。查證人丙○○於檢察官偵訊時所為之
    證述，係基於證人地位，經合法具結所為之言詞陳述，且查
    無檢察官違法取證而有「顯有不可信之情況」，被告及其辯
    護人，亦未曾提及檢察官於偵查時有何不法取證之情形，亦
    未釋明上開證述有何「顯有不可信之情況」，依卷存證據資
    料復未見有此情況，審酌上開證據資料製作時之情況，無不
    當取證及證明力明顯過低之瑕疵，認以之作為證據應屬適當
    ，故證人丙○○於偵訊時所為之證述自有證據能力；況證人丙○○於本院審理時業經到庭具結證述接受詰問，業已保障被告
    行使詰問權，核為業經合法調查之證據，依法自具有證據能
    力。是被告之辯護人認丙○○於偵訊時之證詞無證據能力云云
    ，要無可採。
三、當事人及辯護人對於本院作為得心證依據之被告以外之人（
    除前述丙○○部分外）於審判外之陳述，未於言詞辯論終結前
    聲明異議，本院審酌各項證據作成時之狀況，認為並無不可
    信或不適當之情事，依刑事訴訟法第159條之5第1項規定，
    有證據能力。　　　　　
貳、認定犯罪事實之依據及理由：
一、訊據被告固坦認有於前述事實欄三所示之時、地，依乙○○之
    指示交付摻有硝甲西泮、3,4-亞甲基雙氧苯基乙基胺戊酮之
    咖啡包10包予丙○○，然矢口否認有何前開販賣第三級毒品之
    犯行，辯稱：當初乙○○以微信聯繫我，並來我的住處頂樓把
    1 包東西交給我，表示他有事要去臺中忙，請我幫忙拿1 包
    東西給1 個胖胖的人，說那個人會在燦坤旁邊等我，後來我
    就把那包東西在新莊區龍安路297號燦坤旁邊的巷子交給丙○○，當時我並不認識丙○○，我只有詢問他是否為「橘子」的
    朋友，丙○○也沒有給我任何東西，我就離開了，我確實不知
    道我交給丙○○的東西是毒品云云。惟查：
　㈠稽之證人丙○○於本院審理時證稱：我以前曾使用過微信通訊
    軟體，我的暱稱是「黃綠紅」，且我有跟微信暱稱為「橘子
    」的人聯繫過，目的是要購買毒品咖啡包。而我在109年7月
    10日遭警察盤查，並遭警查獲毒品咖啡包，該咖啡包就是跟
    「橘子」買的，購買的時間因為過了1年多了，我忘記是7月
    7日還是8日，地點是在燦坤3C旁邊的小巷子，那邊不太可能
    站人，當時並約定帶貓以識別我的身分，後來就有人走過來
    ，詢問是我嗎，就把裝有毒品的1 包東西交給我，那個人我
    不認識，我只看過1 次，現在也無法確認是否為在庭的被告
    。至於我在警詢時所陳之以3,000元購買10包的陳述，是對
    的，警詢時距案發時比較近，記得比較清楚等語明確（本院
    卷第176至182頁），審酌證人丙○○前開指稱其係向微信綽號
    「橘子」之人購買毒品乙節，核與被告供稱，其係受「橘子
    」之託，代為交付東西予丙○○之情，要屬吻合；且依丙○○之
    手機微信聊天紀錄之翻拍照片所示，確見丙○○有與「橘子」
    聯繫（偵字38136卷第77至79頁）；復依卷附之監視器錄影
    影像之擷取畫面所示，亦見被告於109年7月7日16時許，被
    告自新北市新莊區四維路步行前往與丙○○碰面，並交付1包
    塑膠袋予丙○○，該等情狀，俱與證人丙○○前述證詞吻合。此
    外，丙○○遭扣案之蠟筆小新包裝之咖啡包，經送請臺北榮民
    總醫院鑑驗結果，確含有第三級毒品硝甲西泮、3,4-亞甲基
    雙氧苯基乙基胺戊酮之成分，此有該院109年9月30日北榮毒
    鑑字第C0000000號毒品成分鑑定書（偵38136卷第185頁）在
    卷可按，堪認證人丙○○前述證詞非虛。則丙○○以3,000元為
    代價向微信綽號「橘子」之人購買10包摻有硝甲西泮、3,4-
    亞甲基雙氧苯基乙基胺戊酮毒品成分之咖啡包，並由被告將
    該毒品咖啡包交予丙○○之情，洵堪認定。
　㈡徵諸被告於原審、本院審理時均堅稱，「橘子」即係乙○○之
    情明確。而證人乙○○於本院審理時證稱：我認識在庭的被告
    ，我與被告是朋友關係。而我在109年間雖然有使用微信通
    訊軟體，但我的帳號暱稱是我的名字，至於法院所提示之「
    橘子」圖示的帳號不是我的帳號，且我也沒有印象在109年7
    月間請被告去轉交東西云云（本院卷第250、251頁），而否
    認其即係微信綽號「橘子」之人，惟觀之卷內被告手機經由
    微信與「橘子」訊息紀錄之翻拍照片所示（偵字27361卷第3
    95至400頁），可知「橘子」與被告以微信聯繫之過程中，
    尚操作中國信託銀行帳號000000000000號網路銀行帳戶之方
    式轉帳1,000元予被告，而證人乙○○於本院審理時明確證稱
    ，其有中國信託之網路銀行帳戶，且前述帳號確係其所持有
    等語明確（本院卷第251頁），審酌依證人乙○○於本院審理
    時陳稱，其與被告認識已3、4年之久，平時會一起去網咖、
    出去玩、吃飯聊天等語，未見其提及與被告有何宿怨、嫌隙
    ，衡情被告殊無任意攀誣其之必要，且證人乙○○亦自承其有
    使用微信通訊軟體，與被告陳稱其係經由微信與「橘子」聯
    繫之情吻合；尤以，「橘子」所使用之前開中國信託網路銀
    行帳戶確係證人乙○○所持用之帳戶，衡酌銀行帳戶事涉個人
    信用之表徵，具有一身專屬性質，理應不會將帳戶任意交由
    他人使用，且證人乙○○於本院審理時亦未提及曾將該帳戶交
    由他人使用；此外，觀之前述被告與「橘子」之微信訊息紀
    錄，亦見被告尚稱呼「橘子」為「成哥」，亦與黃昱「晟」
    之音同（偵字27361卷第396頁），據此足徵「橘子」確為證
    人乙○○無訛，是被告係經由乙○○之指示而交付前揭第三級毒
    品予丙○○之情，亦堪認定。
　㈢被告雖辯稱，其不知乙○○請其轉交之物品為毒品云云。惟查
    ：
　⒈稽之被告於原審坦認其與乙○○共同販賣第三級毒品予丙○○之
    舉，甚於原審訊問程序時明確供述，是「橘子」要其交付毒
    品予丙○○，且其知曉「橘子」所交付係有毒品成分之咖啡包
    之情明確（原審卷第44頁），衡酌若無此節，其有何為如斯
    不利於己之陳述，致己罹於重罪之情，是其於本院審理時翻
    稱，其不知該物品為毒品云云，已然有疑。
　⒉徵諸證人丙○○於偵訊時證稱：我跟「橘子」聯繫，表示要買1
    0咖啡包3,000元，約好在新莊區龍安路燦坤3C旁，「橘子」
    表示他會叫別人拿來，我說會帶1 隻貓過去，當時來跟我交
    易的人是我沒看過的人，他看到我帶1 隻貓，就過來找我，
    他把1個塑膠袋給我，我當時有把錢交給那個人等語（偵字3
    8136卷第177、178頁）；復於本院審理時證稱：當時來交貨
    的人是攜帶1 比較厚的塑膠袋，是看不到裡面的，當時約在
    燦坤3C旁的小巷子，那裡不太可能站人，相約帶貓識別我的
    身分，我跟對方交易的過程很快，好像不到1分鐘。又我跟
    「橘子」交易時，幾乎都是用現金比較多，好像沒有以匯款
    的方式為之，除了當場付現金外，有時加減會欠一下，下次
    再給，但這次我有當場給錢等語（本院卷第181、182頁），
    可徵證人丙○○於偵訊、本院審理時均稱，其該日係有交付價
    金予被告。至證人丙○○於本院審理時雖一度證稱，該日「好
    像」沒有給錢，然經本院提示其於警詢時之陳述，證人丙○○
    明確表示，因距離案發時已逾1年，其於警詢時所陳有交付
    款項之陳述，距事發時較近，記得比較清楚，其有給錢之情
    ，衡酌人之記憶本即因時隔久遠而有記憶模糊或疏漏之情事
    ，且證人丙○○既已明確指稱向「橘子」購買毒品乙事，衡情
    殊無杜撰有無支付價金之必要，復對照證人丙○○於本院審理
    時所陳之，其與「橘子」交易，幾乎係以現金之方式為之，
    則其所陳該日給付現金之事，應非捏虛。堪認其確有交付現
    金予被告。
　⒊再者，被告於本院審理時雖辨以，其僅是臨時受「橘子」（
    即乙○○）之託，而代為交付毒品，乙○○為其毒品上游，除此
    之外，並無其他之往來，彼此間也不會相約聯繫天、吃飯、
    外出遊玩云云（本院卷第267、268頁）。衡酌被告與乙○○苟
    為單純毒品上下游之關係，彼此別無任何之往來，於本案毒
    品僅係裝載於塑膠袋內，被告可以輕易打開之情況下，若非
    被告早已知悉其內裝載毒品，衡情乙○○豈有任意請不知情之
    被告代為交付毒品，而毫不畏懼被告於持有該塑膠袋之期間
    ，打開塑膠袋發覺其內實為毒品，而向檢、警舉發，致己遭
    到查緝之理。甚者，被告本件交付物品之地點距被告之住處
    十分相近，步行僅需5 分鐘之時間，業據被告陳述在案，若
    僅為單純代為交付物品，以2 地距離十分相近，大可請丙○○
    前來向被告拿取即可，反係大費周章相約在小巷弄內，且依
    被告供述情節，該塑膠袋之重量十分輕微（本院卷第268頁
    ），又乙○○即為被告毒品之來源，於如此情況下，若謂被告
    就前情毫不知情，其豈會就如此悖於情理之處，絲毫不覺有
    異，然觀諸被告歷次所陳，未見其曾提及有向乙○○確認或提
    出質疑，被告即依乙○○之指示前往交付予丙○○之情以觀，反
    徵被告就其所交付之物品為毒品咖啡包乙節，應有認識。又
    對照證人乙○○前述於本院審理時所證之情，其明確證述會與
    被告一同外出遊玩，核與被告所辯之情不一；此外，稽之被
    告與「橘子」之微信通話紀錄以觀（偵字27361卷第396至40
    0頁），可徵其2人通話中，乙○○尚會請被告幫其購買水、塑
    膠杯等物，甚提及要被告搬去跟其同住，足見被告與乙○○私
    下往來密切，該等通話內容所彰顯之情狀，顯見被告所辯，
    僅為單純毒品之往來云云，核無可採。
　⒋至辯護人固為被告辯以，本件之監視器畫面截圖未見有交付
    款項之畫面，且衡以常情，任何物品之交易，於交付價金時
    ，亦會清點數額，然依證人黃睿宏所述，當時僅短暫聊一句
    隨即離開，顯見斯時並無交付款項之事云云。惟被告與丙○○
    進行交易時，或因監視攝影機設置之位置抑或拍攝之角度，
    而未能攝得交付現金之畫面，核與常情無違。又毒品交易屬
    重大違法之舉，且係檢、警嚴加查緝之犯罪，是於進行毒品
    交易時，為避免遭查緝之風險多會盡速完成交易，此觀證人
    黃睿宏於本院審理時尚稱其未清點、確認毒品之數量即行離
    去之情即明（本院卷第178頁），況3,000元之款項，數額非
    鉅，可以輕易辨別，自無以交易時間極為短暫，遽認並無交
    付款項之情事，是辯護人前述所指，核屬無稽。
  ⒌基此，乙○○殊無甘冒遭查緝之風險，任意將毒品交予不知情
    之被告，請被告將毒品送交予購毒者丙○○，且依證人丙○○所
    述，其該日確有交付款項予被告；復依被告與乙○○之微信訊
    息紀錄，亦見其等私下往來密切，甚乙○○還有轉帳款項予被
    告之情形，且被告於原審審理時明確供稱，其知曉乙○○所交
    付之物品為摻有毒品之咖啡包，其坦認與乙○○共同販賣第三
    級毒品之舉，俱徵被告初始即知曉乙○○請其轉交之物品為第
    三級毒品，其仍替乙○○送交毒品予丙○○並收取價金，是其與
    乙○○俱有共同販賣毒品之舉，至為灼明。至被告於本院審理
    時所辯稱之，其於原審坦認犯行，係因為想說判輕一點，且
    考量會繼續遭羈押，因此才承認犯罪云云（本院卷第126頁
    ），遑論被告若認其未參與該次犯行，其理應訴求還己清白
    ，豈有認為可以判輕一點而隨意為坦承犯罪自陷己罹罪之情
    事，其所辨已與常理有違；況若其於原審審理時認罪之目的
    ，係為避免繼續遭到羈押，然依被告於109年11月12日原審
    訊問時，業已供認此次犯行不諱，仍經原審法院諭知羈押（
    原審卷第44至47頁），被告當已知曉承認犯罪，與是否繼續
    羈押無必然之關係，則被告理應於後續之審理程序時，將前
    情托出，然被告嗣後於原審準備程序、審理時在仍遭羈押之
    狀況下，猶仍坦認此次與乙○○共同販賣第三級毒品犯行以觀
    ，即徵被告前述所辯稱之，係為避免繼續遭到羈押始才認罪
    云云，核無可採。
二、訊據被告就前述事實欄一、二所示之犯行，於偵查、原審審
    理暨本院審理時供認不諱（偵字29300卷第106頁，原審卷第
    105、107、241頁，本院卷第262頁），核與證人即購毒者林
    志強於警詢、偵訊及另案偵查中證述情節吻合（偵字27361 
    卷第209 至214 、349 頁、原審卷第211 至215 頁），犯罪
    事實一部分並有大同分局警備隊警員方世邦109 年7 月13日
    職務報告書（偵字29300 卷第13、14頁）、臺北市政府警察
    局大同分局搜索扣押筆錄、扣押物品目錄表、扣案毒品照片
    （偵字29300 卷第37至39、43、44、149 頁）、被告於微信
    聊天群組「尋人啟事版」之貼文、微信個人資料、員警與被
    告（暱稱偉) 之微信對話內容手機截圖、微信語音譯文（偵
    字29300 卷第55至67頁）、交通部民用航空局航空醫務中心
    109 年7 月29日航藥鑑字第0000000 號毒品鑑定書（偵字29
    300 卷第137 頁）在卷可按；另犯罪事實二部分則有被告與
    林志強間MESSENGER 對話內容翻拍照片（偵字27361 卷第10
    9 至113頁）、新北市政府警察局刑事警察大隊109 年10月1
    3日新北警刑二字第1094571210號函及所附109 年7 月23日
    查獲林志強之搜索畫面8 張（字偵27361 卷第379 至381 頁
    ）、原審法院搜索票、新北市政府警察局中和分局偵查隊搜
    索扣押筆錄、扣押物品目錄表（偵字27361 卷第31至37頁）
    、現場及扣押物照片（偵字27361 卷第71至95頁）、臺北榮
    民總醫院109 年7 月23日北榮毒鑑字第C0000000號毒品成分
    鑑定書㈠至㈤（偵字27361 卷第323 至327 頁）、證人林志強
    另案經查獲之勘察採證同意書、新北市政府警察局受採集尿
    液檢體人姓名及檢體編號對照表、新北市政府警察局刑事警
    察大隊扣押物品目錄表、臺北榮民總醫院109 年9 月10日北
    榮毒鑑字第C0000000號毒品成分鑑定書、台灣檢驗科技股份
    有限公司濫用藥物實驗室濫用藥物檢驗報告等（原審卷第19
    9至230頁）在卷可參。復有扣案如附表二1至5所示之物可資
    佐證，足認被告前述任意性自白核與事實相符，洵堪採信。
三、販賣毒品係違法行為，非可公然為之，且有其獨特之販售通
    路及管道，復無一定之公定價格，容易增減分裝份量，是其
    各次買賣之價格，當亦各有差異，或隨供需雙方之資力、關
    係之深淺、需求之數量、貨源之充裕與否、販賣者對於資金
    之需求程度如何，以及政府查緝之態度，為各種不同之風險
    評估，而為機動性之調整，是其價格標準，自非一成不變，
    且販賣者從各種「價差」或「量差」或「純度」謀取利潤方
    式，亦有差異，然其所圖利益之非法販賣行為目的，則屬相
    同，並無二致。況依一般民眾普遍認知，毒品價格非低、取
    得不易，且毒品之非法交易，向為政府查禁森嚴且重罰不寬
    貸，衡諸常情，倘非有利可圖，殊無甘冒持有毒品遭查獲、
    重罰之極大風險，無端親送至交易處所，或以自身住居所附
    近為交易處所之理。從而，舉凡有償交易，除足反證其確另
    基於某種非圖利本意之關係外，通常尚難因無法查悉其買進
    、賣出之差價，而推諉無營利之意思，或阻卻販賣犯行之追
    訴。故凡為販賣之不法行為者，其販入之價格必較售出之價
    格低廉，而有從中賺取買賣差價牟利之意圖及事實，應屬符
    合論理法則而不違背社會通常經驗之合理判斷。而被告業已
    坦承前述事實欄一、二所示之犯行不諱，且被告為智識正常
    之成年人，對於毒品交易為檢警機關嚴予查緝之犯罪當知之
    甚稔，且被告與喬裝買家之員警、林志強、丙○○等人間並無
    特殊交情，若無任何利益可圖，實無甘冒風險，將其取得本
    屬不易之毒品，無償轉讓予其等，而未因而賺取差價利益或
    量差之理，是被告就本案上開販賣毒品及販賣毒品未遂部分
    之犯行均有營利之意圖甚明。從而，本案事證已臻明確，被
    告犯行均堪認定，應予以依法論科。
叁、論罪：　　
一、按行為後法律有變更者，適用行為時之法律，但行為後之法
    律有利於行為人者，適用最有利於行為人之法律，刑法第2 
    條第1 項定有明文。被告為犯罪事實一所示之販賣第二級、
    第三級毒品未遂行為及事實欄三所示之販賣第三級毒品行為
    後，毒品危害防制條例分別為以下修正，就新舊法比較說明
    如下：
　㈠毒品危害防制條例業於109 年1 月15日修正公布，並於同年7
     月15日施行，修正前該條例第4 條第2 、3 、4 項規定：
    「製造、運輸、販賣第二級毒品者，處無期徒刑或七年以上
    有期徒刑，得併科新臺幣一千萬元以下罰金。製造、運輸、
    販賣第三級毒品者，處七年以上有期徒刑，得併科新臺幣七
    百萬元以下罰金。製造、運輸、販賣第四級毒品者，處五年
    以上十二年以下有期徒刑，得併科新臺幣三百萬元以下罰金
    。」；修正後則規定：「製造、運輸、販賣第二級毒品者，
    處無期徒刑或十年以上有期徒刑，得併科新臺幣一千五百萬
    元以下罰金。製造、運輸、販賣第三級毒品者，處七年以上
    有期徒刑，得併科新臺幣一千萬元以下罰金。製造、運輸、
    販賣第四級毒品者，處五年以上十二年以下有期徒刑，得併
    科新臺幣五百萬元以下罰金。」是修正後之有期徒刑及罰金
    刑之最重刑度均經提高，並未較修正前之規定有利於被告，
    應適用修正前毒品危害防制條例第4條第2項、第3項之規定
    論處。
　㈡修正後毒品危害防制條例例第9 條第3 項另增列：「犯前5 
    條之罪而混合二種以上之毒品者，適用其中最高級別毒品之
    法定刑，並加重其刑至2 分之1 。」修正前並無此加重規定
    ，足見修正後之毒品危害防制條例第9 條第3 項顯不利於被
    告，自無適用之餘地。
　㈢至被告所為犯罪事實二所示之販賣第三級、第四級毒品部分
    ，犯罪時間為109 年7 月20日，係前述毒品危害防制條例修
    正施行後所犯，應逕行適用現行法規定，並無新舊法比較之
    問題，公訴意旨認此部分亦應適用修正前規定云云，容有誤
    會，予以指明。
二、刑事偵查技術上所謂之「釣魚」，係指對於原已犯罪或具有
    犯罪故意之人，以設計引誘之方式，迎合其要求，使其暴露
    犯罪事證，再加以逮捕或偵辦者而言；而所謂「陷害教唆」
    ，則係指行為人原不具犯罪之故意，純因司法警察之設計教
    唆，始萌生犯意，進而實行犯罪構成要件之行為者而言。前
    者純屬偵查犯罪技巧之範疇，並未違反憲法對於基本人權之
    保障，且於公共利益之維護有其必要性，故依「釣魚」方式
    所蒐集之證據資料，原則上非無證據能力；而後者因係以引
    誘或教唆犯罪之不正當手段，使原無犯罪故意之人，因而萌
    生犯意實行犯罪行為，再進而蒐集其犯罪之證據加以逮捕偵
    辦；其手段顯然違反憲法對於基本人權之保障，且已逾越偵
    查犯罪之必要程度，對於公共利益之維護並無意義，因此所
    取得之證據資料，應不具有證據能力（最高法院97年度台上
    字第6311號判決要旨參照）。而被告就犯罪事實一部分，係
    先行於微信群組中刊登「要梅私我」之訊息，經喬裝買家之
    員警以微信與被告聯繫表示欲購買毒品，故被告係自行起意
    販賣含有上開第二級毒品及第三級毒品成分之梅片，並非經
    員警引誘或教唆始萌生犯意，參照上開說明，應非屬陷害教
    唆。又喬裝買家之員警實際上並無買受毒品之真意，現實上
    並不可能完成交易，故應論以販賣未遂罪。
三、按增訂之毒品危害防制條例第9 條第3 項明定「犯前5 條之
    罪（包括同條例第4 條至第8 條之罪）而混合二種以上之毒
    品者，適用其中最高級別毒品之法定刑，並加重其刑至二分
    之一」，參酌立法理由「本條第3 項所稱之混合，係指將二
    種以上之毒品摻雜調合，無從區分而言（如置於同一包裝）
    。依目前毒品查緝實務，施用混合毒品之型態日益繁多，且
    因混合毒品之成分複雜，施用後所造成之危險性及致死率均
    高於施用單一種類者，為加強遏止混合毒品之擴散，爰增訂
    第3 項，規定犯第4 條至第8 條之罪，而有混合二種以上毒
    品之情形者，加重其刑至二分之一。另本項係屬分則之加重
    ，為另一獨立之犯罪型態，如其混合二種以上毒品屬不同級
    別，應依最高級別毒品所定之法定刑，並加重其刑至二分之
    一，例如販賣混合第三級及第四級毒品者，依販賣第三級毒
    品之法定刑處斷，並加重其刑至二分之一；如屬同一級別者
    ，因無從比較高低級別，則依各該級別毒品所定之法定刑，
    加重其刑至二分之一，併予敘明。」是依增訂之毒品危害防
    制條例第9 條第3項規範意旨，立法者係認為行為人混合多
    種毒品而成新興毒品之情形，由於產生之新興毒品效用更強
    或更便於施用，更容易造成毒品之擴散，危險性更高，故更
    應針對此等混合型新興毒品之製造、運輸、販賣等行為加重
    刑責，以遏止混合型新興毒品之氾濫。
四、核被告就犯罪事實一部分所為，係犯修正前毒品危害防制條
    例第4 條第6 項、第2 項、第3 項之販賣第二級、第三級毒
    品未遂罪；犯罪事實二部分所為，則係犯修正後毒品危害防
    制條例第9 條第3 項、第4 條第6 項、第3 項之販賣第三級
    毒品而混合二種以上之毒品罪；事實三部分所為，係犯修正
    前毒品危害防制條例第4 條第3 項之販賣第三級毒品罪。公
    訴意旨固認被告就犯罪事實二部分所犯，係犯修正前毒品危
    害防制條例第4 條第3 項、第4 項之販賣第三級、第四級毒
    品罪嫌云云，容有誤會，惟其事實同一，且本院業已諭知該
    部分所涉之法條（本院卷第123、248頁），並經被告及其辯
    護人就此部分進行辯論，無礙於被告訴訟防禦權之行使，爰
    依法變更起訴之法條。
五、又被告販賣第二級、第三級毒品未遂前持有第二級毒品之低
    度行為，為其販賣未遂之高度行為所吸收，不另論罪。而被
    告販賣第三級毒品、第四級毒品前持有毒品之低度行為及販
    賣第三級毒品前持有毒品之低度行為，尚無證據足資證明被
    告為供販賣而持有第三級或第四級毒品之數量已屬毒品危害
    防制條例第11條第5 、6 項之犯罪行為，是此部分尚無販賣
    第三級或第四級毒品之高度行為吸收持有第三級毒品低度行
    為之情形。
六、被告與「曾家治」間就犯罪事實二部分犯行間，及被告與乙○○（橘子）間就犯罪事實三部分犯行間，各有犯意聯絡及行
    為分擔，均為共同正犯。
七、被告於犯罪事實一部分，係以一行為同時販賣第二級及第三
    級毒品未遂，而觸犯上開二罪名，為想像競合犯，應依刑法
    第55條規定從一重論以販賣第二級毒品未遂罪處斷。
八、被告就前述事實欄一至三所示之犯行，其犯意個別、行為互
    殊，應予分論併罰。
九、刑之加重、減輕部分：
　㈠被告前因公共危險案件，經原審法院以106年度交簡字第4925
    號判決判處有期徒刑確定，於107 年4 月18日易科罰金執行
    完畢，此有本院被告前案紀錄表在卷可按（本院卷第79頁）
    ，其於有期徒刑執行完畢後，5 年以內故意再犯本案有期徒
    刑之罪，固已構成累犯，惟審酌被告上開構成累犯之前案紀
    錄為公共危險案件，與本案之犯罪型態及罪質等均顯不相同
    ，且係以易科罰金之方式執行徒刑完畢，堪認其構成累犯之
    前案紀錄與本案犯罪間並無何等特別關連性，爰均毋庸加重
    其最低本刑。
　㈡被告於犯罪事實三行為後，毒品危害防制條例第17條第2項業
    於109 年1 月15 日修正公布，並於同年7月15 日生效施行
    。修正前毒品危害防制條例第17條第2項原規定：「犯第4條
    至第8條之罪於偵查及審判中均自白者，減輕其刑」，修正
    後則規定「犯第4條至第8條之罪於偵查及歷次審判中均自白
    者，減輕其刑」，修正後增加須於「歷次」審判中均自白，
    始得依該條項減輕之要件，準此，修正後毒品危害防制條例
    第17條第2項並無較有利於被告之情形，依刑法第2 條第1 
    項前段之規定，應適用行為時即修正前毒品危害防制條例第
    17條第2項之規定。　　
　㈢犯罪事實一部分：
　⒈被告就犯罪事實一所示之販賣第二級毒品犯行部分，客觀上
    已著手於販賣毒品犯罪之實行，惟因員警欠缺購買真意而未
    能完成，為未遂犯，爰依刑法第25條第2 項規定，按既遂犯
    之刑減輕之。
　⒉被告就犯罪事實一部分，於偵查、原審及本院審理時均坦認
    犯行不諱，已如上述，是不論依修正前或修正後之毒品危害
    防制第17條第2項之規定，均有減輕其刑之適用，無有利或
    不利之情事，逕行依修正後之毒品危害防制條例第17條第2
    項之規定，予以減輕其刑，並遞減輕之。
　⒊至被告辯護人固主張，被告本次犯行，業已供出其毒品上游
    為乙○○，應有毒品危害防制條例第17條第1 項供出毒品來源
    而查獲減輕其刑之適用云云。惟稽之被告於警詢時供稱：我
    此次為警察獲之梅片（甲基安非他命）毒品，係向我朋友曾
    宏培所購買的，我是以每片300元，10片3,000元向他購買的
    等語明確（偵字29300卷第19、20頁）；嗣於原審審理時雖
    指稱，其本案咖啡包之毒品來源為乙○○，然其亦明確陳稱，
    梅片、安非他命並非由乙○○所提供之情（原審卷第117、118
    頁），是本案被告欲出售予喬裝員警並非摻有毒品之咖啡包
    ，而係甲基安非他命（即梅片），依被告前揭於警詢、原審
    審理時所述，可徵乙○○並非其前揭甲基安非他命之來源，是
    被告於本院審理時翻稱，其此次毒品來源為乙○○云云，自難
    遽採。又被告前開於警詢所指稱之曾宏培，經檢察官偵查後
    ，業已就被告指稱向其購買甲基安非他命乙事，予以不起訴
    處分，此有臺灣新北地方檢察署110年度偵字第7259號不起
    訴處分書在卷可按（本院卷第275至277頁），是本案顯無因
    被告之供述而有查獲毒品來源之情事，自無毒品危害防制條
    例第17條第1 項減刑或免除其刑之適用。
　㈣犯罪事實三部分：　
　⒈被告於本院審理時固否認事實欄三所示之販賣第三級毒品犯
    行，惟其於偵查時、原審審理時業已供認前述犯行不諱（原
    審卷第105、241頁），是依修正前毒品危害防制條例第17條
    第2 項之規定予以減輕其刑。
　⒉被告於原審審理時即指稱「橘子」為乙○○，而被告於本院審
    理時聲請傳訊乙○○到庭證述，經證人乙○○表示，被告與「橘
    子」微信訊息紀錄中，中國信託網路銀行之帳戶確為其所持
    有，足徵乙○○應為被告本案販賣第三級毒品之共犯，已據本
    院論述如前，堪認確因被告供述毒品之來源，而查獲本件販
    賣第三級毒品之共犯，應符合毒品危害防制條例第17條第1 
    項「犯毒品危害防制條例第4 條至第8 條、第10條或第11條
    之罪，供出毒品來源，因而查獲其他正犯或共犯者，減輕或
    免除其刑」之規定，惟審酌被告明知毒品戕害個人身體健康
    ，並危害社會治安甚鉅，仍欲藉由販賣毒品以牟利，自不宜
    免除其刑，是僅依前開規定，就被告所犯之事實欄三所示之
    販賣第三級毒品部分，再予減輕其刑，並依法遞減其刑。
　⒊被告就事實欄三所示之販賣而第三級毒品犯行，有上述2種以
    上刑之減輕事由，應依刑法第71條第2項規定，遞減輕之（
    先依較少之數減輕之）。
　㈤犯罪事實二部分：
　⒈被告就犯罪事實二所示之販賣第三級毒品而混合二種以上之
    毒品，係販賣第三級毒品而混合二種以上之毒品，應依修正
    後毒品危害防制條例第9 條第3 項之規定加重其刑。
　⒉被告就犯罪事實二部分，於偵查、原審及本院審理時均坦認
    犯行不諱，詳如前述，依毒品危害防制條例第17條第2項之
    規定，予以減輕其刑。
　⒊被告於原審、本院審理時均堅稱，乙○○係其毒品咖啡包之來
    源，而乙○○於前述犯罪事實三部分，確係指示被告將毒品咖
    啡包送交予黃睿宏，而與被告一同販賣第三級毒品。又觀之
    被告於事實欄二所出售予林志強之毒品咖啡包之外觀，與其
    於事實欄三所出售予黃睿宏之毒品咖啡包外觀樣式相同（均
    為蠟筆小新樣式），此有林志強涉嫌毒品搜索畫面擷取影像
    、丙○○所持有毒品咖啡包之照片在卷可稽（偵字27361卷第3
    81頁，偵字38136卷第49頁）；復2次出售之毒品咖啡包中均
    有硝甲西泮、3,4-亞甲基雙氧苯基乙基胺戊酮之成分，據此
    足認，被告所陳之乙○○為事實欄二此次販賣毒品犯行之毒品
    來源，應非捏虛，堪認確因被告供述毒品之來源而查獲乙○○
    ，應符合毒品危害防制條例第17條第1 項之規定。惟審酌被
    告明知毒品戕害個人身體健康，並危害社會治安甚鉅，仍欲
    藉由販賣毒品以牟利，自不宜免除其刑，是僅依前開規定，
    就被告所犯之事實欄二所示之販賣第三級毒品而混合二種以
    上之毒品部分，再予減輕其刑，並依法再遞減其刑。
　⒋又被告就事實欄二所示之犯行，有加重及前揭2種以上減輕之
    事由，應依刑法第71條之規定，予以先加重後遞減輕之（先
    依較少之數減輕之）。　　　
  ㈥被告及辯護人固主張本件應有刑法第59條酌減其刑之適用云
    云。惟毒品戕害國人健康，嚴重影響社會治安，故政府立法
    嚴禁販賣毒品，並以高度刑罰來遏止毒品氾濫之問題，被告
    為思慮成熟之成年人，絲毫未考慮販賣毒品對社會、國人之
    不良影響，而為本案販賣販賣第二級毒品、第三級毒品未遂
    、販賣第三級、第四級毒品、販賣第三級毒品之行為，所為
    已對社會治安造成嚴重危害；此外，被告本案於109 年7 月
    12日因販賣毒品未遂犯行遭警方查獲後，竟未警惕其行，而
    於7 月20日再為販賣毒品犯行，其短期內竟多次為販賣毒品
    之行為，雖被告當非大盤或中盤之毒梟，然其行為情狀客觀
    上顯不足以引起一般人同情。況被告本案所犯犯罪事實一部
    分，業經毒品危害防制條例第17條第2 項、未遂犯之規定予
    以減輕、遞減其刑；另犯罪事實二、三部分，亦分別依修正
    前及修正後之毒品危害防制條例第17條第2 項、同條例第17
    條第1項之規定予以減輕、遞減其刑後，客觀上均已無量處
    最低刑度猶嫌過重之情形，自無再依刑法第59條規定酌減其
    刑之餘地，被告及辯護人前揭所請，核屬無據。至被告雖主
    張其係因罹患精神疾病而沾染毒癮，然被告並非單純施用，
    而係為圖營利而販賣毒品，亦難認有何情堪憫恕之情事。
肆、原判決撤銷部分：
一、原審認被告就犯罪事實二、三所示之販賣第三級毒品而混合
    二種以上之毒品、販賣第三級毒品犯行罪證明確，予以論罪
    科刑，固非無見。惟查：㈠被告於犯罪事實二、三所示之販
    賣毒品犯行部分，均有毒品危害防制條例第17條第1 項減輕
    其刑之適用，已據本院論述如前，是原審未依前揭規定予以
    減輕其刑，即有違誤。㈡被告於事實欄三所示之販賣第三級
    毒品犯行，係與乙○○共同犯之，原審認定被告係與姓名、年
    籍不詳之成年人士共同為之，其所認定之事實，亦有未洽。
    是被告上訴否認事實欄三所示之販賣第三級毒品犯行，固無
    理由，惟其主張就事實欄二、三所示販賣毒品犯行，均有毒
    品危害防制條例第17條第1 項減刑之適用，則有理由，另所
    定之應執行部分，亦失所附麗，均應由本院予以撤銷。
二、審酌被告正值青年、四肢健全，並無不能靠己力謀生之情事
    ，明知前揭毒品均戕害身心，竟為牟求個人私利，無視法令
    之厲禁，而為本案販賣毒品之犯行，其所為業已助長毒品散
    布，戕害國民身心健康，對社會造成嚴重危害，其所為實屬
    不該，自應予以嚴加非難。衡以被告就犯罪事實二所示犯行
    ，於偵查、原審暨本院審理時均坦認不諱；另就事實欄三所
    示之犯行，雖於偵查、原審審理時坦承不諱，惟嗣於本院審
    理時，否認犯行之犯後態度；另衡酌被告販賣毒品之數量尚
    非鉅額，所得金額亦有限，而非中盤或大盤之毒梟，兼衡被
    告自述高職畢業智識程度，現與父母、弟弟同住，從事運輸
    業，每月薪資約2 、3 萬元等家庭生活經濟狀況等一切情狀
    ，分別量處如附表一「宣告刑及沒收」欄所示之刑。
伍、沒收部分：　　
一、犯罪事實二部分：
　㈠違禁物，不問屬於犯罪行為人與否，沒收之，刑法第38條第1
     項定有明文。又毒品危害防制條例第18條第1 項後段規定
    查獲之第三、四級毒品，無正當理由而擅自持有者，沒入銷
    燬之；此應沒入銷燬之毒品，專指查獲施用或持有（未成罪
    ）之第三、四級毒品而言；倘屬同條例相關法條明文規定處
    罰之犯罪行為，即非該條項應依行政程序沒入銷燬之範圍；
    再同條例對於查獲之製造、運輸、販賣、意圖販賣而持有、
    以非法方法使人施用、引誘他人施用及轉讓、持有一定數量
    以上第三、四級毒品之沒收，並無特別規定，如其行為已構
    成犯罪，則該毒品即屬不受法律保護之違禁物，應回歸刑法
    之適用（最高法院109 年度台上字第1301號判決意旨參照）
    。又犯第4 條至第9 條、第12條、第13條或第14條第1 項、
    第2 項之罪者，其供犯罪所用之物，不問屬於犯罪行為人與
    否，均沒收之。毒品危害防制條例第19條第1 項訂有明文。
　㈡查扣案如附表二編號3 、4 所示之毒品咖啡包，經送鑑定後
    均檢出含該備註欄所示之第三級毒品或第四級毒品成分，均
    屬違禁物，且為被告所有、備供販賣之物，均應依刑法第38
    條第1 項之規定，於被告犯如事實欄二所示販賣第三級毒品
    而混合二種以上之毒品罪之主文項下宣告沒收。至鑑定用罄
    部分，既已滅失，爰不另宣告沒收。至盛裝上開毒品咖啡包
    包裝袋，因其上所殘留之毒品難以析離，且無析離之實益與
    必要，應視同毒品，均應併予宣告沒收之。
　㈢附表二編號5 所示之物，係被告所有供犯罪事實二部分犯行
    所用與林志強聯繫販賣毒品所使用之物，業據被告供述明確
    ，應依前述毒品危害防制條例第19條第1 項之規定，不問屬
    於犯罪行為人與否，於該罪主文項下宣告沒收。
二、犯罪事實三部分：
　　附表二編號5 所示之物，係被告所有供犯罪事實三所示販賣
    第三級毒品犯行與共犯乙○○聯繫所使用之物，業據被告供述
    明確，應依毒品危害防制條例第19條第1 項之規定，不問屬
    於犯罪行為人與否，於該次罪刑項下宣告沒收。
三、至如附表二編號7 至9 、11所示毒品，均經送鑑定後結果如
    各該備註欄所示均檢出含第二級或第三級毒品或第四級毒品
    之成分，固為違禁物，然均因鑑驗耗盡而不存在，當毋庸為
    沒收銷燬之諭知。扣案如附表二編號6 、10所示之毒品，均
    經送鑑定後結果如各該備註欄所示均檢出含第三級或第四級
    毒品之成分，然並無證據證明與被告本案犯行有何關聯，起
    訴書亦未就此部分之物聲請宣告沒收，是此部分均無須宣告
    沒收，應由檢察官另為適法之處理。
四、末以，被告就犯罪事實二、三部分之共同販賣毒品所得部分
    ，均供稱並未收到錢等語，此部分亦無證據可認被告有實際
    分得該部分販賣毒品之所得，自不予宣告沒收、追徵。
陸、上訴駁回部分：
一、原審認被告所犯事實欄一所示之販賣第二級毒品未遂犯行部
    分，罪證明確，審酌被告明知上開毒品均戕害身心，竟為牟
    求私利，無視法令之厲禁，而為本案販賣毒品未遂之犯行，
    其所為助長毒品散布，戕害國民身心健康，對社會所生危害
    程度非輕，自應予非難。並念及被告犯後於偵查中及原審審
    理時均坦承全部犯行，態度尚可，而其販賣毒品數量尚非鉅
    額，所得金額有限，亦非中盤或大盤之毒梟，兼衡被告自述
    高職畢業智識程度，先前從事送貨，每月薪水約3 、4 萬元
    ，經濟狀況小康等一切情狀，量處有期徒刑2年。復說明：
    扣案如附表二編號1 所示毒品，經送鑑定後均檢出含該備註
    欄所示第二級、第三級毒品之成分，而為違禁物，應依毒品
    危害防制條例第18條第1 項前段規定宣告沒收銷燬。至於鑑
    驗耗用之毒品部分，既滅失而不存在，當毋庸為沒收銷燬之
    諭知。而扣案如附表二編號2 所示之物，係被告所有供，且
    供犯罪事實一犯行與喬裝為買家之員警聯繫所用之物，業據
    被告供述明確，應依毒品危害防制條例第19條第1項之規定
    ，不問屬於犯罪行為人與否，予以宣告沒收。核其認事用法
    俱無違誤，量刑及沒收尚屬允當。
二、被告及辯護人上訴主張，本件應有毒品危害防制條例第17條
    第1項、刑法第59條酌減其刑之適用，均無理由，已據本院
    論述如前。又量刑輕重，屬為裁判之法院得依職權自由裁量
    之事項，苟已以行為人之責任為基礎，並斟酌刑法第57條各
    款所列情狀，在法定刑度內，酌量科刑，無偏執一端，致明
    顯失出失入情形，自不得任意指為違法。原審已就量刑刑度
    詳為審酌並敘明理由如上，其量定之刑罰，客觀上並未逾越
    法定刑度或濫用其裁量權限，核屬法院量刑職權之適法行使
    ，難認有何不當。是被告上訴主張原審量刑過重，核無理由
    ，應予駁回。
柒、刑法第51條數罪併罰定執行刑之立法方式，採限制加重原則
    ，亦即非以累加方式定應執行刑，該條第5 款即明定：「宣
    告多數有期徒刑者，於各刑中之最長期以上，各刑合併之刑
    期以下，定其刑期。但不得逾30年。」上開被告撤銷改判部
    分與上訴駁回部分所處之刑，本案審酌其所犯各罪，犯罪時
    間尚屬集中，且侵害法益相同或近似，如以實質累加之方式
    定應執行刑，處罰之刑度顯將超過其行為之不法內涵，而違
    反罪責原則，依多數犯罪責任遞減原則，定其應執行刑如主
    文第4項所示。　　　　　　
據上論斷，應依刑事訴訟法第368條、第369條第1項前段、第364
條、第300條、第299條第1項前段，判決如主文。
本案經檢察官何嘉仁到庭執行職務。　　
中　　華　　民　　國　　111 　年　　3 　　月　　9 　　日
                  刑事第二十五庭審判長法　官  邱滋杉
                                      法　官  邱瓊瑩
                                      法　官  陳彥年
以上正本證明與原本無異。
如不服本判決，應於收受送達後20日內向本院提出上訴書狀，其
未敘述上訴之理由者並得於提起上訴後20日內向本院補提理由書
（均須按他造當事人之人數附繕本）「切勿逕送上級法院」。
                                      書記官  彭秀玉
中　　華　　民　　國　　111 　年　　3 　　月　　9 　　日
附錄：本案論罪科刑法條全文
修正前毒品危害防制條例第4條
製造、運輸、販賣第一級毒品者，處死刑或無期徒刑；處無期徒
刑者，得併科新臺幣2 千萬元以下罰金。
製造、運輸、販賣第二級毒品者，處無期徒刑或7 年以上有期徒
刑，得併科新臺幣1 千萬元以下罰金。
製造、運輸、販賣第三級毒品者，處7 年以上有期徒刑，得併科
新臺幣7 百萬元以下罰金。
製造、運輸、販賣第四級毒品者，處5 年以上12年以下有期徒刑
，得併科新臺幣3 百萬元以下罰金。
製造、運輸、販賣專供製造或施用毒品之器具者，處1 年以上7
年以下有期徒刑，得併科新臺幣1 百萬元以下罰金。
前五項之未遂犯罰之。

修正後毒品危害防制條例第4條
製造、運輸、販賣第一級毒品者，處死刑或無期徒刑；處無期徒
刑者，得併科新臺幣 3 千萬元以下罰金。
製造、運輸、販賣第二級毒品者，處無期徒刑或 10 年以上有期
徒刑，得併科新臺幣 1 千 5 百萬元以下罰金。
製造、運輸、販賣第三級毒品者，處 7 年以上有期徒刑，得併
科新臺幣 1 千萬元以下罰金。
製造、運輸、販賣第四級毒品者，處 5 年以上 12 年以下有期
徒刑，得併科新臺幣 5 百萬元以下罰金。
製造、運輸、販賣專供製造或施用毒品之器具者，處 1 年以上
7 年以下有期徒刑，得併科新臺幣 1 百 50 萬元以下罰金。
前五項之未遂犯罰之。

毒品危害防制條例第9條
成年人對未成年人販賣毒品或犯前三條之罪者，依各該條項規定
加重其刑至二分之一。
明知為懷胎婦女而對之販賣毒品或犯前三條之罪者，亦同。
犯前五條之罪而混合二種以上之毒品者，適用其中最高級別毒品
之法定刑，並加重其刑至二分之一。
　　　
附表一：
編號 犯罪事實 宣告刑及沒收 1 犯罪事實欄二 甲○○共同犯販賣第三級毒品而混合二種以上之毒品罪，處有期徒刑貳年貳月。扣案如附表二編號3至5所示之物均沒收。 2 犯罪事實欄三 甲○○共同犯販賣第三級毒品罪，處有期徒刑貳年，扣案如附表二編號5所示之物沒收。 
附表二
編號 扣案物 備註 1 粉紅色圓形錠劑10粒 淨重9.34公克，驗餘淨重9.3076公克，檢出第二級毒品甲基安非他命、第三級毒品硝甲西泮成分。依毒品危害防制條例第18條第1項沒收銷燬。 2 小米廠牌行動電話1支（含門號0000000000號SIM卡1張） 被告所有供如犯罪事實一所示犯行使用之物。依毒品危害防制條例第19條第1項沒收。 3 蠟筆小新咖啡包63包（含包裝袋63個） 淨重311.9051公克，驗餘淨重311.5754公克，檢出第三級毒品3,4-亞甲基雙氧苯基乙基胺戊酮、硝甲西泮成分。依刑法第38條第1項沒收。 4 迷彩咖啡包29包（含包裝袋29個） 淨重157.2086公克，驗餘淨重156.8038公克，檢出第三級毒品硝甲西泮、第四級毒品硝西泮、耐妥眠、第三級毒品4-甲基-N,N-二甲基卡西酮成分。依刑法第38條第1項沒收。 5 三星廠牌行動電話1支（含門號0000000000號SIM卡1張） 被告所有供如犯罪事實二、三所示犯行使用之物。依毒品危害防制條例第19條第1項沒收。 6 梅片42顆 淨重47.0231公克，驗餘淨重45.9128公克，檢出第三級毒品硝甲西泮、第四級毒品硝西泮、耐妥眠成分。不予沒收。 7 紅棕色六角形錠劑1顆 淨重0.3182公克，驗餘淨重0，檢出第二級毒品甲基安非他命、第三級毒品3,4-亞甲基雙氧苯基乙基胺戊酮成分。不予沒收。 8 深綠色六角形錠劑1顆 淨重0.3340公克，驗餘淨重0，檢出第三級毒品3,4-亞甲基雙氧苯基乙基胺戊酮成分。不予沒收。 9 紅棕色錠劑碎片1包 淨重0.3192公克，驗餘淨重0，檢出第三級毒品3,4-亞甲基雙氧苯基乙基胺戊酮成分。不予沒收。 10 褐色粉塊2包 淨重6.2864公克，驗餘淨重6.0261公克，檢出第三級毒品3,4-亞甲基雙氧苯基二甲胺丁酮、乙基甲基卡西酮成分。不予沒收。 11 深褐色、紅棕色粉末1包 淨重0.0876公克，驗餘淨重0，檢出第二級毒品甲氧基甲基安非他命、第三級毒品3,4-亞甲基雙氧苯基乙基胺戊酮、硝甲西泮、第四級毒品硝西泮、耐妥眠成分。不予沒收。